臺灣屏東地方法院屏東簡易庭小額民事判決
111年度屏小字第300號
原      告  仲信資融股份有限公司

法定代理人  陳鳳龍  


訴訟代理人  林筠容  
被      告  羅巧玲  


上列當事人間請求給付分期買賣價金事件，本院於民國111年8月
24日言詞辯論終結，判決如下：
    主    文
一、被告應給付原告新臺幣（下同）41,880元，並自民國110年1
    月26日起至清償日止，按週年利率百分之16計算之遲延利息
    。
二、訴訟費用1,000元由被告負擔。
三、本判決第一項得假執行，但被告如以41,880元為原告預供擔
    保，得免為假執行。
    理由要領
一、按訴狀送達後，原告不得將原訴變更或追加他訴。但擴張或
    減縮應受判決事項之聲明者，不在此限。民事訴訟法第255
    條第1項但書第3款定有明文。查原告起訴時聲明請求被告原
    給付告新臺幣（下同）41,880元，並自民國109年11月25日
    起至清償日止，按週年利率16％計算之遲延利息。嗣於訴訟
    進行中，捨棄部分利息請求，變更聲明如主文第一項所示（
    本院卷第41頁）。核原告所為係減縮應受判決事項之聲明，
    與前開規定相符，應予准許。
二、原告主張：被告於民國109年10月21日，向訴外人明谷通信
    企業股份有限公司購買通訊器材，約定分期總價41,880元，
    被告應自同年11月25日起至110年10月25日止，每月為1期，
    分12期，於每月25日前繳納3,490元，若未按期繳納，即視
    為全部到期，未料迄今均未依約繳款，尚積欠本金41,880元
    未清償。原告已受讓前揭債權，爰依分期付款買賣契約及債
    權讓與之法律關係提起本訴等語，並聲明：如主文第一項所
    示。
三、被告則以：伊同意給付，但伊目前在監執行，要等到出監後
    才能分期還款等語。
四、得心證之理由：
　㈠原告主張被告於109年10月21日，向訴外人明谷通信企業股份
    有限公司購買通訊器材，約定分期總價新臺幣（下同）41,8
    80元，被告應自同年11月25日起至110年10月25日止，每月
    為1期，分12期，於每月25日前繳納3,490元，原告已受讓前
    揭債權等情，業據提出分期付款申請暨約定書（下稱申請書
    ）為證（旗小卷第13頁），被告到庭亦稱：對於原告請求不
    爭執，只是現在無法還款等語（本院卷第40頁），堪信原告
    此部分主張為真。
　㈡又本件分期付款申請表第8點前段固約定：買方如有延遲付款
    、違反約定事項、退票、信用貶落、銀行拒往、受假執行、
    假扣押、破產聲請、宣告、死亡等情事時，所有未到期分期
    價款視為提前到期，本公司得不經催告，逕行要求買方立即
    清償全部債務。惟按分期付價之買賣，如約定買受人有遲延
    時，出賣人得即請求支付全部價金者，除買受人遲付之價額
    已達全部價金5分之1外，出賣人仍不得請求支付全部價金，
    民法第389條定有明文。是民法第389條既有保障分期付價買
    賣之買受人權益之目的，則前揭約定書第7點顯已牴觸民法
    第389條之強制規定，自仍需於被告遲付之價額已達全部價
    金5分之1，始得請求被告支付全部價金。而被告自110年9月
    22日起110年1月25日止，遲付之金額共38,175元（計算式：
    3,490元×3期＝10,470元），已達總價款5分之1（41,880元×1
    /5＝8,360元），應認本件分期付款債務自110年1月25日即已
    屆清償期，故原告依分期付款買賣契約及債權讓與之法律關
    係，請求被告給付積欠之全部買賣價款41,880元，即屬有據
    。又依上開約定書第8點後段約定：被告並另支付自遲延繳
    款日或違約日起至清償日止，依年利率20％約定利率計收遲
    延利息等語，是被告於110年1月25日前所積欠之款項並未達
    總價款5分之1，則原告自109年11月25日起110年1月25日間
    ，原僅得依各期到期日請求被告支付各該期之應繳分期價款
    ，於遲延時，自僅能請求於支付期限屆滿時起，依各期應付
    未付分期款項計算之遲延利息，惟原告本於處分權主義，請
    求自110年1月26日起算本件全部本金之利息，合於前開規定
    且無損被告之權益，則原告依上開約定書第8點後段約定，
    請求如主文所示之利息，亦屬有據。
五、綜上所述，原告依分期付款買賣契約及債權讓與之法律關係
    ，請求被告給付如主文第1項所示金額及利息，為有理由，
    應予准許。
六、本件係依小額程序為被告敗訴之判決，應依民事訴訟法第43
    6條之20規定，依職權宣告假執行，並依同法第436條之23、
    第436條第2項、第392條第2項規定，依職權宣告被告如預供
    擔保，免為假執行。另依同法第436條之19第1項規定，確定
    訴訟費用額如主文第3項所示。
七、訴訟費用負擔之依據：民事訴訟法第78條。
中　　華　　民　　國　　111 　年　　8 　　月　　31　　日
                  屏東簡易庭  法  官  彭聖芳
以上為正本，係照原本作成。
如不服本判決，應於判決送達後20日內，以判決違背法令為理由
，向本院提出上訴狀並表明上訴理由（上訴理由應表明：一、原
判決所違背之法令及具體內容；二、依訴訟資料可認為原判決有
違背法令之具體事實），如未表明上訴理由者，應於上訴後20日
內向本院提出上訴理由書。如委任律師提起上訴者，應一併繳納
上訴審判裁判費。
中　　華　　民　　國　　111 　年　　8 　　月　　31　　日
                              書記官  孫秀桃